【裁判字號】    89,易,184
【裁判日期】    900731
【裁判案由】    恐嚇
【裁判全文】
臺灣臺東地方法院刑事判決                          八十九年度易字第一八四號
    公  訴  人  臺灣台東地方法院檢察署檢察官
    被      告  丙○○
    選任辯護人  李泰宏
右列被告因恐嚇案件，經檢察官提起公訴（八十八年度偵字第二五五二號），本院判
決如左：
    主  文
丙○○連續以加害生命、身體之事，恐嚇他人致生危害於安全，處拘役參拾日，如易
科罰金，以參佰元折算壹日。
    事  實
一、丙○○因與丁○○之妻有所糾葛，於民國八十八年九月四日下午二時左右，在臺
    東市○○路火車站前，遭丁○○騎機車擦撞及丁○○之子乙○○以瓶子丟擲，心
    生不滿，竟基於恐嚇之概括犯意，於同日下午三時許，打電話予戊○○以加害生
    命、身體之事揚言：「十天以內要打斷丁○○、乙○○父子的手筋及腳筋」云云
    ，並要戊○○轉告丁○○、乙○○父子，戊○○於翌日即告知丁○○；丙○○復
    於同日下午五時許，打電話至季紅餐廳對老闆甲○○表明：「轉告你店內之師傅
    乙○○叫他小心一點，若我對其不利，你不要管，」云云，甲○○隨即將上開恫
    嚇言語轉告乙○○，致使丁○○、乙○○二人因此心生畏懼，足生危害於安全，
    而報警處理。
二、案經丁○○、乙○○訴請臺東縣警察局報請臺灣臺東地方法院檢察署檢察官偵查
    起訴。
    理  由
一、訊據被告丙○○矢口否認有右揭犯行，辯稱：伊當時正要搭火車前往臺北，並未
    、亦無法打電話恐嚇丁○○、乙○○二人云云。經查：右揭事實業據告訴人丁○○及乙○○指訴綦詳，並經證人戊○○於警訊、偵訊中均證稱：丙○○說十日內
    要打斷告訴人丁○○、乙○○父子的腳，叫其轉達給他們二人知道，事後亦將事
    情告訴丁○○等語；證人甲○○亦證稱：丙○○打電話到店裡要我店內師傅乙○○小心一點，叫我不要管，我有轉告乙○○等語在卷可稽；被告雖辯稱當日在火
    車上無法打電話云云，參以證人吳文模固證稱被告於該日三點多曾打電話欲其至
    車站接被告，且被告係搭乘三、四點的火車等語，惟被告在搭乘火車前仍有足夠
    時間打電話予證人戊○○及甲○○；縱然第二通電話並非在臺東市火車站內所撥
    打，被告持有行動電話，沿途各站亦有公共電話可供使用，再打第二通電話，並
    非不可能。按恐嚇罪判斷之重點，實係在於是否使人心生畏懼，致危害安全，不
    論直接或間接恐嚇，均足以成罪，且所加害之事亦未限於受恐嚇者本人生命、身
    體、自由、財產，基於父子間之血緣關係，本件無論係告訴人何一人受到恐嚇，
    均足以使彼二人感受重大威脅，則被告恐嚇之目的即已達成。衡諸被告前與告訴
    人二人間因家庭糾葛生有嫌隙，告訴人丁○○更因騎車擦撞被告經台灣高等法院
    花蓮分院認定係傷害人之身體，判處拘役五十日，有該院八十九年度上訴字第九
    十號刑事判決書一件在卷可考，且告訴人乙○○亦自陳曾向被告丟擲瓶子，是被
    告與告訴人父子間早已積怨，而查前開二名證人與被告並無故舊恩怨，分別於警
    訊及偵、審中不同時間自由陳述被告如何恐嚇之言詞及轉告告訴人父子乙節，描
    述具體、詳盡，且言詞表達並非千篇一律而有捏造證詞後記誦之嫌，顯然確係親
    自聽聞並具結擔保其證詞之真實性。雖證人關於時間或如何轉述等情前後證詞未
    臻精準，惟被告揚言欲將告訴人父子斷手腳筋、對彼等不利，證人亦為轉達之基
    本情節既始終相同，自不得以其細節或言詞精確度之差異，即謂其證詞全部不足
    採信，倘若證人所言一字不差，反倒使人懷疑，而與常理有違，是被告所為恐嚇
    言詞，衡情足使人心生畏懼，致生危害於安全，告訴人二人亦稱深感害怕，是被
    告以上開言語恫嚇，自屬以加害生命、身體之事恐嚇他人，被告所辯，尚無可採
    。
    本件事證明確，被告犯行洵堪認定，應依法論科。
二、核被告所為，係犯刑法第三百零五條之恐嚇罪。被告二次恐嚇犯行，時間緊接，
    所犯係構成要件相同之罪名，顯係基於概括犯意為之，為連續犯，應依刑法第五
    十六條規定論以一罪，並加重其刑。爰審酌被告與告訴人二人間前有車禍糾紛，
    犯罪之動機、目的、手段、犯罪時所受之刺激、品行、生活狀況、智識程度、犯
    罪所生之損害及犯罪後之態度等一切情狀，量處如主文所示之刑，並諭知易科罰
    金之折算標準，以資懲儆。
據上論斷，應依刑事訴訟法第二百九十九條第一項前段，刑法第五十六條、第三百零
五條、第四十一條第一項前段，罰金罰鍰提高標準條例第一條前段、第二條，判決如
主文。
中      華      民      國      九十    年      七      月    三十一    日
                             臺灣臺東地方法院刑事庭
                               審判長法  官  蔡勝雄
                                     法  官  陳兆翔
                                     法  官  黃怡玲
右正本證明與原本無異。
如不服本判決，應於判決送達後十日內向本院提出上訴狀。（須附繕本）
「切勿逕送上級法院」
                                     書記官  王敏玉
中      華      民      國      九十    年      八      月      一      日
附記
中華民國刑法第三百零五條
 (恐嚇危害安全罪)
以加害生命、身體、自由、名譽、財產之事，恐嚇他人致生危害於安全者
，處二年以下有期徒刑、拘役或三百元以下罰金。


司法院資訊處製作；財團法人民間司法改革基金會備份。
